【裁判字號】    89,易,780
【裁判日期】    890429
【裁判案由】    恐嚇取財
【裁判全文】
臺灣桃園地方法院刑事判決                          八十九年度易字第七八號
    公  訴  人  臺灣桃園地方法院檢察署檢察官
    被      告  甲○○
右列被告因恐嚇取財案件，經檢察官提起公訴（八十九年度偵字第三九八七號），本
院判決如左：
        主  文
甲○○意圖為自己不法之所有，以恐嚇使人將本人之物交付，未遂，處有期徒刑伍月
。
        事  實
一、甲○○與乙○○為夫妻，因甲○○懷疑乙○○有外遇而向地下錢莊借錢委請徵信
    社調查乙○○，嗣後甲○○為還地下錢莊之欠款，竟意圖為自己不法之所有，於
    民國（下同）八十八年十月八日十三時許，在桃園縣大溪鎮瑞源里十二鄰番子寮
    八十三號，以兇惡之語氣向乙○○恐嚇稱：拿出新台幣（下同）十二萬八千元給
    我，否則就讓你死，也要讓你兒子死，並且讓你們死無全屍，家人都找不到等語
    ，致乙○○心生畏懼，旋於當日向其母林鄭招治籌借六萬元，再與甲○○相約於
    當日下午六時三十分許在桃園縣大溪鎮○○路○段三元三街口交付現金後，乙○
    ○因恐懼遂於當日下午六時十分許事先報警，而與警方配合於六時四十分許，攜
    款赴約，警方人員則於附近埋伏，迨甲○○出現收取財物時，當場查獲甲○○。
二、案經桃園縣警察局大溪分局報請桃園地方法院檢察署檢察官偵查起訴。
        理  由
一、訊據被告甲○○矢口否認涉有右揭恐嚇取財之犯罪事實，辯稱：伊是向乙○○借
    錢，沒有恐嚇取財云云。惟查，右揭犯罪事實業據告訴人乙○○於警訊及偵查中
    指訴歷歷，且證人林鄭招治亦於警訊中證稱乙○○當日確有向其借六萬元等語，
    再參酌告訴人乙○○當日係立即報警及事後於偵查中陳稱伊要撤回告訴，因怕被
    告對其不利等語觀之，告訴人確有因此心生恐懼，是被告所辯，顯與實情不符，
    委無足採，其恐嚇被害人交付財物之犯行，事證明確，堪以認定。
二、核被告甲○○所為，係犯刑法第三百四十六條第二項、第一項之恐嚇取財未遂罪
    。又被害人於交付財物之前即已報警，再由警方至約定地點埋伏逮捕被告，業據
    被害人乙○○供陳甚明，足徵被害人攜款前往交付，係為配警方逮捕被告，並非
    出於畏怖心所致，故被告所為應屬未遂犯，爰依未遂犯之規定，減輕其刑。爰審
    酌被告犯罪之動機、目的、手段，犯罪時所受之刺激及其品性、生活狀況、智識
    程度、犯罪所生之損害、犯罪後態度等一切情狀，量處如主文所示之刑示懲。
據上論斷，應依刑事訴訟法第二百九十九條第一項前段、刑法第三百四十六條第二項
、第一項、第二十六條，罰金罰鍰提高標準條例第一條前段，判決如主文。
本案經檢察官張尹敏到庭執行職務。
中      華      民      國      八十九    年    四      月    二十八  日
                                臺灣桃園地方法院刑事第一庭
                                      法  官   潘  政  宏
右正本證明與原本無異。
如不服本判決，應於判決送達後十日內向本院提出上訴狀( 應附繕本 )，上訴於
臺灣高等法院。
                                    書記官   游  誼
中        華        民        國   八十九   年   五   月    三    日
附論罪科刑依據之法條：刑法第三百四十六條
刑法第三百四十六條
意圖為自己或第三人不法之所有，以恐嚇使人將本人或第三人之物交付者，處六月以
上五年以下有期徒刑，得併科一千元以下罰金。
以前項方法得財產上不法之利益或使第三人得之者，亦同
前二項之未遂犯，罰之。


司法院資訊處製作；財團法人民間司法改革基金會備份。
